【裁判字號】    98,消債抗,130
【裁判日期】    980527
【裁判案由】    更生事件之抗告
【裁判全文】
臺灣臺南地方法院民事裁定           98年度消債抗字第130號
抗  告  人
即  債務人  甲○○
上列抗告人因消費者債務清理條例事件聲請更生，對中華民國98
年4月10日本院97年度消債更字第1372號裁定提起抗告，本院裁
定如下：
    主  文
抗告駁回。
抗告程序費用新臺幣壹仟元由抗告人負擔。
    理  由
一、抗告意旨略以：抗告人於民國97年5月聲請更生，本應依法
    預納更生程序費用，奈抗告人一貧如洗，實無資力5日內預
    納程序費用，爰提起本件抗告請求將原裁定廢棄，以恤民艱
    云云。
二、按郵務送達費及法院人員之差旅費不另徵收。但所需費用超
    過應徵收之聲請費者，其超過部分，依實支數計算徵收。前
    項所需費用及進行更生或清算程序之必要費用，法院得酌定
    相當金額，定期命聲請人預納之，逾期未預納者，除別有規
    定外，法院得駁回更生或清算之聲請，消費者債務清理條例
    第6條第2、3項定有明文。立法意旨謂進行更生或清算程序
    所需其他必要費用，例如：監督人或管理人之報酬等，法院
    於程序開始前，得預為估算，並定期間命債務人預納，如債
    務人未預納，除本條例別有規定外（例如：第7條），即應
    駁回更生或清算之聲請。
三、查原審於98年3月25日裁定命抗告人於收受裁定後5日內預納
    更生程序之必要費用新台幣（下同）2萬元，抗告人已於98
    年3月30日收受上開裁定，惟逾期仍未補正，經原審於98年4
    月10日裁定駁回更生之聲請，有本院送達證書、民事科查詢
    簡達表（原審卷第60、61頁）附卷可參，則抗告人逾期未繳
    納進行更生程序必要費用，依前開說明，本應駁回更生之聲
    請，原審所為駁回裁定，並無違誤。抗告人固以其經濟拮倨
    ，無力繳納更生程序之必要費用而提起抗告。然查：抗告人
    於收受預納費用裁定時，並未於期限內向法院提出任何聲請
    ，又消費者債務清理條例第7條所定聲請法院以裁定准予暫
    免繳納費用者，係債務人聲請清算程序時，始有適用，本件
    抗告人係聲請更生程序，自不符上開暫免繳納之要件。
四、綜上所述，本件抗告人經原審裁定預納更生程序之必要費用
    ，抗告人逾期未繳，其聲請更生自不合程式，應予駁回。從
    而，原審依消費者債務清理條例第6條之規定，駁回其更生
    之聲請，於法並無違誤。抗告意旨指摘原裁定為不當，求予
    廢棄云云，為無理由，應予駁回。
五、據上論結，本件抗告為無理由，依消費者債務清理條例第15
    條，民事訴訟法第495條之1第1項、第449條第1項、第95條
    、第78條，裁定如主文。
中    華    民    國    98    年    5     月    27    日
                  民事第三庭    審判長法  官  高榮宏
                                      法  官  黃莉莉
                                      法  官  蔡孟珊
以上正本證明與原本無異。
本裁定不得抗告。
中    華    民    國    98    年    5     月    27    日
                                      書記官  吳幸芳


司法院資訊處製作；財團法人民間司法改革基金會備份。
